【裁判字號】    97,毒抗,260
【裁判日期】    970602
【裁判案由】    毒品危害防制條例
【裁判全文】
臺灣高等法院刑事裁定                 97年度毒抗字第260號
抗  告  人
即  被  告  甲○○
                    （現於臺灣新竹看守所附設勒戒所執行）
上列抗告人因違反毒品危害防制條例案件，不服臺灣新竹地方法
院97年度毒聲字第131號，中華民國97年5月13日第一審裁定（聲
請案號：臺灣新竹地方法院檢察署97年度毒偵字第162號、97年
度聲戒字第27號），提起抗告，本院裁定如下：
    主  文
抗告駁回。
    理  由
一、原裁定略以：抗告人即被告甲○○因施用第二級毒品安非他
    命案件，經依原審法院97年度毒聲字第41號裁定送臺灣新竹
    看守所附設勒戒處所觀察、勒戒後，認有繼續施用毒品之傾
    向，有該所民國97年4月28日竹所總字第0970400518號函送
    之「有無繼續施用毒品傾向證明書」可稽，原審乃據檢察官
    之聲請，依毒品危害防制條例第20條第2項後段規定，裁定
    被告令入戒治處所強制戒治，其期間為6個月以上，至無繼
    續強制戒治之必要為止，但最長不得逾1年。
二、抗告意旨則稱：被告除經觀察、勒戒外，尚須合併執行有期
    徒刑3年5月，若先執行有期徒刑，當然可避免再施用毒品。
    原審未審酌上開情事，仍裁定強制戒治，難令被告信服。請
    銷原裁定，駁回檢察官之聲請云云。
三、經查:
  (一)按犯施用第二級毒品罪者，檢察官應聲請法院裁定令入勒戒
    處所觀察、勒戒，其期間不得逾2月。觀察、勒戒後，檢察
    官依據勒戒處所之陳報，認受觀察、勒戒人無繼續施用毒品
    傾向者，應即釋放，並為不起訴之處分；認受觀察、勒戒人
    有繼續施用毒品傾向者，檢察官應聲請法院裁定令入戒治處
    所強制戒治，其期間為6個月以上，至無繼續強制戒治之必
    要為止；但最長不得逾1年。毒品危害防制條例第20條第1項
    、第2項分別定有明文。
  (二)查被告因施用第二級毒品案件，經原審另以97年度毒聲字第
    41號裁定觀察、勒戒後，由台灣新竹地方法院檢察署檢察官
    於97年3月6日以97年度觀執第52號執行指揮書送交執行，被
    告經觀察、勒戒後，經臺灣新竹看守所附設勒戒處所認其有
    繼續施用毒品之傾向，以97年4月28日竹所總字第097040051
    8號函檢具有無繼續施用毒品傾向證明書及評估標準紀錄表
    (見97年度毒偵字第162號卷第6頁正、背面)；檢察官即於97
    年4月30日書具聲請書函向原審法院聲請裁定強制戒治。
  (三)原審法院以檢察官之聲請於法並無不合，爰依聲請意旨，裁
    定令被告入戒治處所強制戒治，其期間為6個月以上，至無
    繼續強制戒治之必要為止，但最長不得逾1年等情，核其認
    事用法均無違誤。抗告人以其尚須合併執行有有期徒刑3年5
    月，若執行有期徒刑，可戒絕毒品，不必強制戒治，而指摘
    原裁定不當云云，顯非可採，其抗告為無理由，應予駁回。
據上論斷，應依刑事訴訟法第412條，裁定如主文。
中    華    民    國    97    年    6     月    2     日
                  刑事第一庭  審判長法  官  葉騰瑞
                                    法  官  莊明彰
                                    法  官  王炳梁
以上正本證明與原本無異。
不得再抗告。
                                    書記官  廖逸柔
中    華    民    國    97    年    6     月    2     日


司法院資訊處製作；財團法人民間司法改革基金會備份。
